臺灣高雄地方法院刑事裁定　　　　　　　96年度訴字第3335號
公　訴　人　台灣高雄地方法院檢察署檢察官
聲　請　人
即　被　告　寅○○
上列被告因搶奪等案件，聲請具保停止羈押，本院裁定如下：
    主  文
聲請駁回。
    理  由
一、聲請意旨略以：本件被告係以持千元假鈔兌換現金為詐術詐
    騙檳榔攤，而非搶奪被害人。又被告之左足踝骨，於1 年前
    因車禍骨折術後，以骨釘內固定之，醫囑應於1 年內拔除鋼
    板。且被告從事裝潢業，有固定住居所，並無逃亡之虞，爰
    依法聲請具保停止羈押等語。
二、經查：
  (一)被告因搶奪等案件，前經本院訊問後，認其涉犯刑法第325
    條第1 項之罪，嫌疑重大，有事實足認被告有反覆實施同一
    犯罪之虞，並有羈押之必要，於民國96年8 月24日，依刑事
    訴訟法第101 條之1 第1 項第6 款之規定，裁定予以羈押在
    案。
  (二)被告所涉上開犯嫌，除據被告於本院審理中坦認：確有持千
    元假鈔，假借向檳榔攤業者兌換小額現金，趁被害人兌換現
    金之際，自被害人手中抽走現金等語外；亦有證人即被害人
    辛○○、戊○○○、己○○、辰○○、未○○、癸○○、丁
    ○○、申○○、甲○○、葉林彩麗、壬○○、丙○○、乙○
    ○、巳○○、庚○○、卯○○、子○○、丑○○、午○○、
    酉○○等人於警詢中之證述；及監視錄影翻拍畫面、玩具紙
    鈔在卷可參，堪認被告涉犯搶奪罪，嫌疑重大。審酌被告在
    96年5 、6 月間，將近2 個月內行搶20次，足認被告有反覆
    實施搶奪之虞，且有繼續羈押之必要，故羈押之原因仍然存
    在。至被告主張有固定住居所、擔任裝潢供等情，惟因本院
    並未以有逃亡之虞，作為羈押之原因，且所述各情，均非本
    院應予審酌是否停止羈押之理由。聲請人據上理由，聲請具
    保停止羈押，自難准許，應予駁回。
  (三)另本院詢問臺灣高雄看守所，關於被告上開術後情況是否有
    立即拔除鋼板之必要，經該所函覆稱：被告主述於95年10月
    車禍，左足踝骨折術後，以鋼釘內固定之，現有酸痛症狀，
    經戒護送醫診查，醫囑可考慮拔除鋼板；如未拔除鋼板，並
    無立即危險等語，有台灣高雄看守所96年10月24日高所衛字
    第0961000369號函、診斷證明書、本院電話紀錄查詢表在卷
    可參。足見被告上開術後情況，縱現未拔除鋼板，亦無立即
    之危險，且看守所亦得以妥適之醫療照護。是被告上開術後
    情況，看守所應有照護能力，尚無因羈押而不能治療之情形
    ，聲請人據此聲請具保停止羈押，亦難准許，應予駁回。
三、依刑事訴訟法第220 條，裁定如主文。
中　　華　　民　　國　　96　  年　　11　　月　　14    日
                  刑事第十五庭審判長法　官  方百正
                                    法  官  王碧瑩
                                    法  官  方錦源
以上正本證明與原本無異。
如不服本裁定，應於裁定送達後5 日內向本院提出抗告狀
                                    書記官  鄧思辰
中　　華　　民　　國　　96　  年　　11    月　  14    日
